# 请教陈老师关于补贴电价的预计损失率如何确定的问题

提问人：土豆拉拉 时间：2020-12-14 00:06:00
陈老师，A公司为可再生新能源发电上市公司，主要从事风力发电等新能源发电，其收入来源分为两部分，一部分为电网并网发电收入，一部分是并网发电给予的国家补贴（国家财政每年发放给电网公司，由电网公司下发给新能源发电企业），其每年的主营收入为两者之和。
因此，其应收账款也主要为应收电网收入和应收国家补贴，但90%为应收国家补贴，主要原因为电网收入回款周期较短，基本在2-3月内即可收款，而国家补贴收入占款周期较长，从截止 2020 年 11 月 30 日情况看，其收回的补贴收入为 2018 年 8 月电网确认的发电收入。
原公司对该部分应收账款因国家财务补贴收款良好，尽管存在一定的收回期但不存在无法收回的款项，因此不计提坏账准备。本年度，公司根据新金融工具准则，希望变更其应收账款减值的会计估计，对该部分计提信用减值，但对如何计提还没有确定。
我们对其应收的国家补贴款其金额和账龄均进行了了解，尽管回款周期在 2017 年以后变慢，回收周期变长，但不存在补贴无法收回的可能，其目前大部分子公司的回款均在 2018 年 8 月-9月的发电补贴，大概在 28 个月左右，但我们对如何计提该部分信用减值也存在疑问。
首先，我们无法使用迁徙率对其进行测算，迁徙率的模型要求其在远期的款项由于长期挂账，其信用风险显著增加导致，其损失率也明显增加，导致我们可以确定其在 5 年以上或 3 年以上的损失百分比，而倒推出每个阶段的预期信用期损失情况，但国家补贴截止目前为止未存在无法收回额情况，导致估计其远期的损失率不合理。
因此，我们认为应该根据企业会计准则第 22 号——金融工具确认和计量准则第四十八条（二）规定如果该金融工具的信用风险自初始确认后并未显著增加，企业应当按照相当于该金融工具未来 12 个月内预期信用损失的金额计量其损失准备和第五十五条企业确定金融工具在资产负债表日只具有较低的信用风险的，可以假设该金融工具的信用风险自初始确认后并未显著增加。
因此，该企业我们仅需对其未来 12 个月的预期信用损失金额进行测算即可，考虑其不存在无法收回的可能，仅需考虑按照利率折现的，现金短缺的现值即可，考虑该部分资金收回后主要为公司经营的流动资金性质，我们采用四大银行的 1 年期存款利率1.75%作为计算利率，通过计算1-1/(1+1.75%)得出其预计损失率为1.72%，作为公司应收账款中相关收入计提信用减值的预期信用损失的比率。
请教陈老师，这样的处理方式是否合理。

回答人：chenyiwei
1 、该欠款的性质是应收账款，只能采用简化模型，不能采用三阶段模型。
2 、根据新CAS 22第四十七条：“由于预期信用损失考虑付款的金额和时间分布，因此即使企业预计可以全额收款但收款时间晚于合同规定的到期期限，也会产生信用损失。”据此，在目前国补的回款周期延长（如主帖所述平均为 28 个月）的情况下，虽然最终款项都可以收回，但仍需对其确认预期信用损失。
3 、据此，建议的预期信用损失主要考虑因素为资金时间价值损失。即按照预计收款期（如 28 个月）收回后的款项的折现值低于其名义应收金额的差额。